【裁判字號】    88,易,773
【裁判日期】    890106
【裁判案由】    竊盜
【裁判全文】
台灣苗栗地方法院刑事判決                          八十八年度易字第七七三號
    公  訴  人  臺灣苗栗地方法院檢察署檢察官
    被      告  丁○○
右列被告因竊盜案件，經檢察官提起公訴（八十八年度偵字第三七六九號、第三九八
０號）及移送併案審理（八十八年度偵字第五二五五號），本院判決如左：
    主  文
丁○○無罪。
    理  由
一、公訴意旨略以：被告丁○○、乙○○（另行審結）共同基於意圖為自己不法所有
    之犯意聯絡，於民國八十八年七月十八日凌晨，在苗栗縣造橋鄉豐湖村五鄰八十
    尺橋三號旁新建工地，共同竊取丙○○所有梅花板手一支、鐵鎚一支、螺絲起子
    三支、鑿子一支、檳榔剪一支、鉗子一支及板手一支，得手後據為己用。因認被
    告丁○○共同涉犯刑法第三百二十條第一項之竊盜罪嫌云云。
二、按犯罪事實應依證據認定之，無證據不得推定其犯罪事實。又不能證明被告犯罪
    者，應諭知無罪之判決，刑事訴訟法第一百五十四條、第三百零一條第一項分別
    定有明文。又認定不利於被告之事實，須依積極證據，苟積極證據不足為不利於
    被告事實之認定時，即應為有利於被告之認定，更不必有何有利之證據，此最高
    法院三十年上字第八一六號著有判例可資參照。
三、本件公訴人認被告丁○○涉犯前開竊盜罪嫌，無非係以上開板手等物為被害人丙○○於上揭時地失竊一節，業據被害人丙○○於警訊及本署偵訊中指述綦詳，且
    有被害人丙○○出具之贓物認領保管單一紙附卷可稽；又上開車輛係被告乙○○
    、丁○○共同修理一節，業據被告丁○○供承在卷，再參以被告乙○○、丁○○
    於上開車輛修好後乃共同駕該車至豐湖國小行竊，是足認上開板手等為被告乙○○、丁○○共同竊取無訛，被告二人所辯無非事後卸避之詞，委不足採，為其主
    要論據。訊據被告丁○○堅詞否認有何前揭竊盜犯行，辯稱：伊並偷該等物品，
    係乙○○一人偷的等語。經查，本件查獲之板手等物為被害人丙○○所有，固據
    被害人丙○○於警訊、偵查及本院訊問中指述綦詳，並有贓物認領保管單一紙附
    卷可憑，惟被害人前開指述，除向警方認領贓物外，並未具體指訴其板手等物係
    如何失竊，亦未提及任何本於推理作用使人足以認定何人行竊之待證關係線索，
    顯然不足據為認定被告丁○○共犯竊盜罪之證據。而前開梅花板手一支、鐵鎚一
    支、螺絲起子三支、鑿子一支、檳榔剪一支、鉗子一支及板手一支等物，為被告
    乙○○一人所竊取，被告丁○○未參與等情，已據同案被告乙○○於本院訊問中
    供述明確（參見本院八十八年十一月十一日訊問筆錄），核與被告丁○○所辯相
    符，足認被告丁○○前開所辯應堪採信，尚難僅憑被告丁○○曾與被告乙○○共
    同修理車輛，及嗣後曾共同駕車欲共同行竊，即謂被告丁○○與同案被告乙○○
    就前開竊盜犯行必係共犯關係。此外，本院復查無其他積極證據足認被告丁○○
    有何公訴人所指之犯行，不能證明被告丁○○犯罪，揆諸首揭法條規定及判例意
    旨，自應諭知被告丁○○無罪之判決。
四、另臺灣苗栗地方法院檢察署檢察官於八十八年十一月二十三日以甲○榮宇八八偵
    五二五五字第一六三八五號函移送被告丁○○另涉犯竊盜之犯行，認與本件竊盜
    部分具連續犯之關係，屬裁判上一罪，請求併案審理（案號八十八年度偵字第五
    二五五號）。惟查，被告丁○○本案既經無罪之諭知，雖被告丁○○於本院訊問
    中坦承有移送部分之犯行，亦無何連續犯裁判上一罪之關係，且未據起訴，是移
    送併案審理部分本院無從審究，應檢還台灣苗栗地方法院檢察署檢察官另行依法
    處理，併予敘明。
據上論斷，應依刑事訴訟法第三百零一條第一項，判決如主文。
本案經檢察官絲漢德到庭執行職務。
中      華      民      國    八十九    年      一      月      六      日
                                        台灣苗栗地方法院刑事庭
                                            法  官  王 萬 金
右正本證明與原本無異。
如不服本判決，應於判決送達後十日內向本院提出上訴狀( 應附繕本 )，上訴於
臺灣高等法院台中分院。
                                            書記官  陳 蕙 楠
中      華      民      國    八十九    年      一      月      十      日


司法院資訊處製作；財團法人民間司法改革基金會備份。
